# Augusto César Toloza Affatato

#### FRONT END DEVELOPER · EMAIL DEVELOPMENT SPECIALIST

Buenos Aires, Argentina

□ (+54) 11-2394-4634 | ■ toloza.augusto@gmail.com | • augustotoloza | • augustoctoloza

#### Resumen\_

Front End Developer actualmente trabajando en emBlue Marketing Cloud. +3 años de experiencia en la industria del email marketing. Especializado en el maquetado de sitios, componentes e email templates desafiantes. Fanático del CSS limpio e inteligente. Interesado en crear experiencias web accesibles, modernas y escalables.

## Tecnologías.

- HTML
- CSS
- · JavaScript (ES6, React, Typescript, Gatsby)
- WordPress (PHP, WAMP, MAMP)
- · Git

## **Experiencia Laboral**

emBlue Buenos Aires, Argentina

Web Developer Nov. 2020 - Presente

- Actualización y mantenimiento del sitio de la compañía (HTML, CSS, JavaScript, Node.js).
- Desarrollo, actualización y mantenimiento del blog de la compañía (WordPress, WAMP).
- Desarrollo e implementación de aplicaciones web de uso interno: Sistema para la visualización y exportación de brochures (React). Glosario de Marketing Digital (React). Sistema para la creación de certificados de asistencia (HTML, CSS, JavaScript).
- Diseño, desarrollo e implementación de reportes personalizados (Pipedrive API, Google Data Studio).
- Maguetado de templates para emails institucionales (HTML, CSS).
- Dictado de capacitación interna: Buenas prácticas de Maquetado para el armado de una Landing Page.

10M Agency Londres, Reino Unido

FRONT END DEVELOPER (CONTRACTOR)

Aug. 2020 - Presente

- Maquetado, testeo y bug fixing de templates para campañas de email marketing.
- Diseño, desarrollo e implementación de sistema de banners dinámicos para emails (PHP).
- Mantenimiento y actualización del sitio de la compañía (Webflow).
- Documentación de buenas prácticas sobre coding para emails, utilizada como estándar por otros developers de la compañía.

emBlue Buenos Aires, Argentina

EMAIL DEVELOPER

Abril. 2019 - Nov. 2020

- · Maquetado de templates responsive y reutilizables para clientes de la plataforma emBlue (HTML y CSS).
- Testing y bug fixing de campañas en distintos exploradores y clientes de email (Litmus, EmailOnAcid).
- Desarrollo e implementación de landing pages, logrando ofrecerlas como nuevo producto para el área de Servicios (HTML, CSS y JavaScript).
- Segmentado de bases de datos, seguimiento y monitoreo de campañas de email marketing.
- Dictado de capacitaciones internas y para clientes sobre HTML para emails.
- Desarrollo de plataforma de documentación interna (React, Gatsby)
- Maquetado de templates base para la plataforma emBlue.

#### **SEducA - Sindicato Docente**

Buenos Aires, Argentina

Atención al Cliente - Diseñador Multimedial - Instructor

Nov. 2016 - Abr. 2019

- Actualización de página web y plataforma de e-learning interna. (Moodle)
- Diseño y maquetado de newsletters institucionales y contenido para redes sociales.
- Administración de anuncios online mediante Facebook Ads
- Atención a clientes en recepción y por vía telefónica
- Dictado de cursos cortos en marco del programa "Formación Continua": Operador de procesador de texto (Microsoft Word), Diseño de presentaciones (PowerPoint), Diseño de páginas web (Wix)

### **Educación**

2021 **Analista de Sistemas**, Escuelas ORT

Buenos Aires

2017 Ciclo Básico Común, Universidad de Buenos Aires (UBA)

Buenos Aires

2016 **Bachiller en Ciencias Sociales y Humanidades,** Instituto Nuestra Señora de Fátima

Buenos Aires